# 新套期会计准则能在 2016 年年报执行吗？

提问人：cmhlist 时间：2017-04-28 10:01:08
新套期会计准则能在 2016 年年报执行吗？新金融工具相关会计准则将自 2018 年 1 月 1 日起在境内外同时上市的企业，以及在境外上市并采用国际财务报告准则或企业会计准则编制财务报告的企业施行，自 2019 年 1 月 1 日起在其他境内上市企业施行，自 2021 年 1 月 1 日起在执行企业会计准则的非上市企业施行，鼓励企业提前施行。保险公司执行新金融工具相关会计准则的过渡办法另行规定。鼓励企业提前施行，是否可在 2016 年报执行。另公司对外汇债务的外汇利率及汇率套保，执行新政策的话，对于后续几年外汇套保工具未实现的公允价值变动，是否可不核算，仅核算本年度实现的公允价值变动？求教各位大神

回答人：chenyiwei
对于涉及较多、较复杂金融工具业务的企业，新旧准则转换的过渡和准备工作相当复杂，工作量巨大（不仅仅是学习掌握的问题，相应的管理制度和IT系统的修改就不是短期内可能完成的），而且金融工具的各项准则是一个整体，如果要提前实施就必须将本次同时发布的修订后 22 、 23 、 24 号准则同时执行，不能选择性地提前执行部分规定。因此，在 2016 和 2017 年年报中执行新金融工具准则几乎没有可行性。